臺灣臺北地方法院交通事件裁定　　　　96年度交聲字第1178號
原處分機關　臺北市交通事件裁決所
受　處分人
即　異議人　丙○○
上列受處分人因違反道路交通管理處罰條例案件，對於臺北市交
通事件裁決所民國96年10月8日所為北市裁二字第裁22─ＡＴ000
0000號之裁決書（原舉發案號：北市警交大字第ＡＴ0000000 號
）聲明異議，本院裁定如下：
    主  文
異議駁回。
    理  由
一、按汽車停車時，禁止臨時停車處所不得停車；本規則所稱汽
    車，係指在道路上不依軌道或電力架線而以原動機行駛之車
    輛（包括機器腳踏車），道路交通安全規則第112條第1項第
    1款及第2條第1項第1款分別定有明文。又禁止臨時停車線，
    用以指示禁止臨時停車路段，以劃設於道路緣石正面或頂面
    為原則，無緣石之道路得標繪於路面上，距路面邊緣以30公
    分為度；本標線為紅色實線，線寬除設於緣石，正面者以緣
    石高度為準外，其餘皆為10公分，道路交通標誌標線號誌設
    置規則第169 條第1項、第2項亦已分別訂明。而汽車駕駛人
    停車時，在禁止臨時停車處所停車者，處新臺幣600 元以上
    1200元以下罰鍰，亦有道路交通管理處罰條例第56條第1 項
    第1 款之規定甚明。
二、本件原處分機關認異議人即受處分人丙○○所駕駛營業用小
    客車之車牌號碼445─ＥＨ號計程車，於民國96年9月16日早
    上10時53分許，在臺北市○○區○○路79號前前繪有紅線之
    禁止臨時停車處違規停車，經臺北市政府警察局文山第一分
    局交通警察大隊員警舉發有「在公告列管消防通道禁止臨時
    停車處所停車」之違規，依違反道路交通管理處罰條例第56
    條第1項第1款之規定，處罰鍰新臺幣（下同）900 元，經異
    議人提出申訴，仍由原處分機關依上揭法條之規定，維持原
    處分等語。
三、異議人聲明異議意旨略以：伊於案發當日至舉發違規地點停
    車時，因上開路段之世新大學操場施工噴漆工程進行中，適
    為伊發現上開操場旁之本社區停放在銓敘部的假日開放停車
    場內車輛恐被波及，爰立即停車並請求工程人員暫停噴漆，
    且伊衝入社區內通知左鄰右社移車之際，詎交通警察隊之員
    警巡邏路過見狀，誤會伊違規停車在公告列管消防通道禁止
    臨時停車處所，並依法舉發本件交通違規，爰依法提起異議
    云云。
四、經查，本件異議人即受處分人丙○○所駕駛營業用小客車之
    車牌號碼445─ＥＨ號計程車，於民國96年9月16日早上10時
    53分許，在臺北市○○區○○路79號前前繪有紅線之禁止臨
    時停車處違規停車，經臺北市政府警察局文山第一分局交通
    警察大隊員警舉發有「在公告列管消防通道禁止臨時停車處
    所停車」違規之事實，為異議人所不否認，並有異議人96年
    10月8日聲明異議狀、上開北市警交大字第ＡＴ0000000號舉
    發違反道路交通管理事件通知單及臺北市政府警察局文山第
    一分局96年10月1日、25日函及其檢附異議人「在公告列管
    消防通道禁止臨時停車處所停車」之違規現場舉發彩色照片
    3張、裁決書、送達回證等附卷可稽（見本院卷第3至10頁、
    第14至25頁），是本件異議人車輛於上揭時、地確有停放於
    劃設紅線之禁止臨時停車處所之違規事實，甚為明確。至於
    異議人雖辯稱：伊因上開路段之世新大學操場施工噴漆工程
    進行中，適為伊發現上開操場旁之本社區停放在銓敘部的假
    日開放停車場內車輛恐被波及，爰立即停車並請求工程人員
    暫停噴漆，且伊衝入社區內通知左鄰右社移車云云。惟查證
    人甲○○於本院96年11月9 日訊問時具結證述：我係世新大
    學總務處組員，而異議人有找過我，異議人他說要請我們證
    明當天有施工，那段時間我們學校在做操場施工，我們那天
    確實有施工，且學校操場附近有一個停車場，我們當天請住
    戶把車子移開，因當天有施工，噴漆可能會噴洒出來，但沒
    有人向世新大學求償等語，是證人甲○○僅能證明上揭時間
    之世新大學校做操場施工，且有請住戶把車子移開而已，惟
    無法證明異議人之當時行蹤如何及其移動之見面有無，更無
    從證明異議人上開車輛移動時間、路徑、停車經過、地點等
    有利於異議人之證據，應堪認定。復查，證人乙○○於本院
    96年11月9 日訊問時具結證述：異議人被開罰單過幾天後，
    才來找我，我也不知道世新大學何時施工，本件係異議人因
    違規單要申訴，他找我幫忙，他跟我說我是那鄰鄰長要幫忙
    他，他只是把他叫人挪車，世新大學在施工的事情說給我聽
    ，他要我幫忙等語，核與異議人於於本院96年11月9 日訊問
    時供述：我以為他是鄰長他一定知道等語情節大致符合，是
    本件異議人事後找不知情之鄰長即證人乙○○幫忙情節，應
    係為己事後臨時規避上開「在公告列管消防通道禁止臨時停
    車處所停車」之違規停車罰鍰飾詞，堪以認定。再參本院卷
    第23至24頁舉發照片所示：異議人上開營業用計程車停車地
    點係在上開「劃有紅線路段停車」之道路標繪紅線實線於路
    面十分醒目，且異議人車輛右側下方即劃設紅線，其前後方
    均無任何車輛停放，有卷內舉發照片可資佐證。末查，證人
    丁○○○○於本院96年11月9 日訊問時具結證述：本件是伊
    舉發並製作交通違規舉發單，異議人上開營業用計程車停車
    地點為消防通道，且該巷、弄整條禁止條車，伊看到的時候
    是駕駛人不在，引擎熄火，我們才依法告發等語綦詳，並有
    本院卷第14頁起至第21頁所示照片所示劃設紅線以觀，是本
    件異議人實無不能注意或不能發現該路段劃設有紅線，且異
    議人住居在上開公告列管消防通道禁止臨時停車處所之路段
    ，應較非居住該處居民更熟稔，況且世新大學操場施工之學
    校人員早已有通知住戶把車子移開，因而異議人實無諉為叫
    人移車而阻卻解免自己上開違規罰鍰處分之理。是本件異議
    人所辯與事實、經驗法則相違，殊無可信，因此，異議人「
    在公告列管消防通道禁止臨時停車處所停車」之違規，依違
    反道路交通管理處罰條例第56條第1項第1款之規定，處罰鍰
    新臺幣（下同）900 元之違規停車行為，事證明確，應堪認
    定。
五、綜上，本件受處分人有上揭違規行為，原處分機關依道路交
    通管理處罰條例第56條第1項第1款之規定，裁處受處分人罰
    鍰900 元，核無違誤，本件受處分人之異議為無理由，自應
    將其異議駁回。
據上論斷，依道路交通案件處理辦法第19條，裁定如主文。
中　　華　　民　　國　　96　　年　11　月　　30　    　日
                  交通法庭法　官　施添寶
以上正本證明與原本無異。
如不服本裁定，應於裁定送達後5日內，向本院提出抗告狀。
                          書記官  陳弘文
中　　華　　民　　國　　96　　年　12　月　　 7    　　日
